Images des répertoires du notaire Octave François Trousselle pour l'étude XXII
Archives nationales (France)
Images des répertoires du notaire Octave François Trousselle pour l'étude XXII
15 février 1862 - 3 mars 1897
MC/RE/XXII/22 - MC/RE/XXII/27
Trousselle, Octave-François; Etude XXII
6 registres
Archives nationales de France
Minutes et répertoires: la loi 2008-696 du 15 juillet 2008 relative aux archives a fixé à 75 ans à compter de la date de l'acte, ou à 25 ans à compter de la date du décès de l'intéressé si ce délai est plus bref, le délai de communication des minutes et répertoires des notaires; ce délai est porté à 100 ans à compter de la date de l'acte si le document se rapporte à un mineur (code du Patrimoine, articles L213-2, 4e d et 5e).
Autres documents de l'étude (dossiers de clients, comptabilité...): s'agissant d'archives privées, ces documents sont communicables selon les modalités fixées par le déposant ou le donateur.
Certains documents ne sont pas accessibles sous leur forme originale en raison de leur mauvais état de conservation.
Registres entrés aux Archives nationales en 1972 et en novembre 2016 pour la cote MC/RE/XXII/27.
Images des répertoires de l’étude XXII
Archives de l'étude XXII
répertoire d'officier public ministériel
- Répertoire chronologique pour la période du 15 février 1862 au 11 mars 1863, 15 février 1862 - 11 mars 1863; MC/RE/XXII/22; Le répertoire comporte 31 feuillets et fait partie d'un registre de 300 feuillets de papier manuscrits, hauteur 35 cm x largeur 24 cm, composé de cahiers foliotés par le notaire. Le registre est en bon état.
  Registre folioté en 2003 (foliotation non visible à l'écran)
  Le registre contient aussi le répertoire du notaire Louis Guyon pour la période du 1er août 1853 au 14 février 1862.
  Le répertoire contient les informations suivantes: 1. le n° de l'acte dans l'année; 2. date du jour; 3. nature de l'acte passé en brevet; 4. nature de l'acte passé en minute; 5. nom, prénom, domicile des parties, indication sur la situation et les prix des biens; 6. date d'enregistrement de l'acte; 7. droits d'enregistrement.
  Attention: seuls les actes passés en minute sont conservés; les actes mentionnés dans le répertoire comme passés en simple brevet (colonne 3) ne sont pas conservés par les notaires et ne sont donc pas versés au Minutier (ils sont remis aux clients).
  répertoire
  - Liste chronologique des actes pour la période du 15 février au 31 décembre 1862, 15 février - 31 décembre 1862; 271 r°-295 r°; 24 feuillets
  - Liste chronologique des actes pour la période du 2 janvier au 11 mars 1863, 2 janvier - 11 mars 1863; 295 v°-301 v°; 6 feuillets
- Répertoire chronologique pour la période du 11 mars 1863 au 29 janvier 1869, 11 mars 1863 - 29 janvier 1869; MC/RE/XXII/23; Un registre de 286 feuillets de papier manuscrits, hauteur 35 cm x largeur 24 cm, composé de cahiers foliotés par le notaire. Le registre est en bon état mais dérélié; les ff° 209, 218, 220 sont déchirés en bas; les ff° 10, 278, 279 sont détachés.
  - Liste chronologique des actes pour la période du 11 mars au 30 décembre 1863, 11 mars - 30 décembre 1863; 1 r°-27 v°; 26 feuillets
  - Liste chronologique des actes pour la période du 5 janvier au 31 décembre 1864, 5 janvier - 31 décembre 1864; 28 r°-61 r°; 33 feuillets
  - Liste chronologique des actes pour la période du 2 janvier au 30 décembre 1865, 2 janvier - 30 décembre 1865; 61 r°-96 r°; 35 feuillets
  - Liste chronologique des actes pour la période du 2 janvier au 31 décembre 1866, 2 janvier - 31 décembre 1866; 96 r°-129 v°; 33 feuillets
  - Liste chronologique des actes pour la période du 2 janvier au 31 décembre 1867, 2 janvier - 31 décembre 1867; 129 v°-164 v°; 35 feuillets
  - Liste chronologique des actes pour la période du 2 janvier au 30 décembre 1868, 2 janvier - 30 décembre 1868; 164 v°-198 r°; 34 feuillets
  - Liste chronologique des actes pour la période du 2 janvier au 29 janvier 1869, 2 janvier - 29 janvier 1869; 198 r°-200 v°; 2 feuillets
  - Table alphabétique des noms de clients pour la période du 15 février 1862 au 29 janvier 1869, 15 février 1862 - 29 janvier 1869; 201 r°-286 r°; 86 feuillets
    - Lettres A à I, 201 r°-242 v°; 42 feuillets
    - Lettres J à Z, 243 r°-286 r°; 43 feuillets
- Répertoire chronologique pour la période du 30 janvier 1869 au 31 décembre 1875, 30 janvier 1869 - 31 décembre 1875; MC/RE/XXII/24; Un registre de 285 feuillets de papier manuscrits, hauteur 35 cm x largeur 24 cm, composé de cahiers foliotés par le notaire. Le registre est en bon état; le f° 132 bis est volant.
  - Liste chronologique des actes pour la période du 30 janvier au 31 décembre 1869, 30 janvier - 31 décembre 1869; 1 r°-34 v°; 34 feuillets
  - Liste chronologique des actes pour la période du 4 janvier au au 29 décembre 1870, 4 janvier - 29 décembre 1870; 34 v°-62 r°; 28 feuillets
  - Liste chronologique des actes pour la période du 5 janvier au 30 décembre 1871, 5 janvier - 30 décembre 1871; 62 v°-80 r°; 18 feuillets
  - Liste chronologique des actes pour la période du 3 janvier au 31 décembre 1872, 3 janvier - 31 décembre 1872; 80 v°-109 v°; 29 feuillets
  - Liste chronologique des actes pour la période du 3 janvier au 31 décembre 1873, 3 janvier - 31 décembre 1873; 109 v°-139 v°; 30 feuillets
    Au f° 132 bis sont inscrits 5 "actes omis au répertoire" datés du 14 octobre 1873.
  - Liste chronologique des actes pour la période du 2 janvier au 31 décembre 1874, 2 janvier - 31 décembre 1874; 139 v°-168 r°; 29 feuillets
  - Liste chronologique des actes pour la période du 4 janvier au 31 décembre 1875, 4 janvier - 31 décembre 1875; 168 r°-200 v°; 32 feuillets
  - Table alphabétique des noms de clients pour la période du 30 janvier 1869 au 31 décembre 1875, 30 janvier 1869 - 31 décembre 1875; 201 r°-284 r°; 84 feuillets
    - Lettres A à H, 201 r°-242 r°; 42 feuillets
    - Lettres I à Z, 243 r°-284 r°; 41 feuillets
- Répertoire chronologique pour la période du 4 janvier 1876 au 10 janvier 1882, 4 janvier 1876 - 10 janvier 1882; MC/RE/XXII/25; Un registre de 278 feuillets de papier manuscrits, hauteur 35 cm x largeur 24 cm, composé de cahiers foliotés par le notaire. Le registre est en bon état; les feuillets 203, 241, 255, 260, 261 sont déchirés.
  - Liste chronologique des actes pour la période du 4 janvier au 30 décembre 1876, 4 janvier - 30 décembre 1876; 1 r°-29 r°; 29 feuillets
  - Liste chronologique des actes pour la période du 3 janvier au 31 décembre 1877, 3 janvier - 31 décembre 1877; 29 r°-58 v°; 29 feuillets
  - Liste chronologique des actes pour la période du 2 janvier au 31 décembre 1878, 2 janvier - 31 décembre 1878; 58 v°-97 r°; 39 feuillets
  - Liste chronologique des actes pour la période du 2 janvier au 31 décembre 1879, 2 janvier - 31 décembre 1879; 97 r°-129 r°; 32 feuillets
  - Liste chronologique des actes pour la période du 2 janvier au 31 décembre 1880, 2 janvier - 31 décembre 1880; 129 r°-162 v°; 33 feuillets
  - Liste chronologique des actes pour la période du 3 janvier au 31 décembre 1881, 3 janvier - 31 décembre 1881; 162 v°-200 r°; 38 feuillets
  - Liste chronologique des actes pour la période du 2 janvier au 10 janvier 1882, 2 janvier - 10 janvier 1882; 200 r°-200 v°; 1 feuillet
  - Table alphabétique des noms de clients pour la période du 4 janvier 1876 au 10 janvier 1882, 4 janvier 1876 - 10 janvier 1882; 201 r°-278 r°; 78 feuillets
    - Lettres A à K, 201 r°-240 r°; 40 feuillets
    - Lettres L à Z, 241 r°-278 r°; 37 feuillets
- Répertoire chronologique pour la période du 11 janvier 1882 au 21 novembre 1891, 11 janvier 1882 - 21 novembre 1891; MC/RE/XXII/26; Un registre de 457 feuillets de papier manuscrits, hauteur 40 cm x largeur 30 cm, composé de cahiers foliotés par le notaire. Le registre est en bon état; les feuillets 86, 98, 158, 240, 301 sont déchirés.
  - Liste chronologique des actes pour la période du 11 janvier au 30 décembre 1882, 11 janvier - 30 décembre 1882; 1 r°-38 r°; 38 feuillets
  - Liste chronologique des actes pour la période du 2 janvier au 31 décembre 1883, 2 janvier - 31 décembre 1883; 38 r°-72 v°; 34 feuillets
  - Liste chronologique des actes pour la période du 2 janvier au 31 décembre 1884, 2 janvier - 31 décembre 1884; 72 v°-114 v°; 42 feuillets
  - Liste chronologique des actes pour la période du 2 janvier au 31 décembre 1885, 2 janvier - 31 décembre 1885; 114 v°-143 r°; 29 feuillets
  - Liste chronologique des actes pour la période du 5 janvier au 31 décembre 1886, 5 janvier - 31 décembre 1886; 143 r°-170 r°; 27 feuillets
  - Liste chronologique des actes pour la période du 3 janvier au 31 décembre 1887, 3 janvier - 31 décembre 1887; 170 r°-199 v°; 29 feuillets
  - Liste chronologique des actes pour la période du 2 janvier au 31 décembre 1888, 2 janvier - 31 décembre 1888; 200 r°-233 v°; 33 feuillets
  - Liste chronologique des actes pour la période du 3 janvier au 31 décembre 1889, 3 janvier - 31 décembre 1889; 233 v°-269 r°; 36 feuillets
  - Liste chronologique des actes pour la période du 2 janvier au 31 décembre 1890, 2 janvier - 31 décembre 1890; 269 r°-295 v°; 26 feuillets
  - Liste chronologique des actes pour la période du 2 janvier au 21 novembre 1891, 2 janvier - 21 novembre 1891; 295 v°-320 v°; 25 feuillets
  - Table alphabétique des noms de clients pour la période du 11 janvier 1882 au 21 novembre 1891, 11 janvier 1882 - 21 novembre 1891; 321 r°-457 r°; 136 feuillets
    - Lettres A à C, 321 r°-352 r°; 31 feuillets
    - Lettres D à L, 353 r°-404 v°; 51 feuillets
    - Lettres M à Z, 405 r°-457 r°; 52 feuillets
- Répertoire chronologique pour la période du 21 novembre 1891 au 3 mars 1897, 21 novembre 1891 - 3 mars 1897; MC/RE/XXII/27; Un registre de 451 feuillets de papier manuscrits, hauteur 40 cm x largeur 30 cm.
  Le registre contient aussi le répertoire du notaire Louis André Cottenet pour la période du 4 mars 1897 au 21 février 1910.
  - Liste chronologique des actes pour la période du 21 novembre au 31 décembre 1891, 21 novembre - 31 décembre 1891; 1 r°-5 v°; 5 feuillets
  - Liste chronologique des actes pour la période du 2 janvier au 31 décembre 1892, 2 janvier - 31 décembre 1892; 5 v°-31 v°; 27 feuillets
  - Liste chronologique des actes pour la période du 3 janvier au 30 décembre 1893, 3 janvier - 30 décembre 1893; 31 v°-53 v°; 23 feuillets
  - Liste chronologique des actes pour la période du 2 janvier au 31 décembre 1894, 2 janvier - 31 décembre 1894; 53 v°-76 r°; 24 feuillets
  - Liste chronologique des actes pour la période du 2 janvier au 30 décembre 1895, 2 janvier - 30 décembre 1895; 76 r°-97 r°; 22 feuillets
  - Liste chronologique des actes pour la période du 2 janvier 1896 au 3 mars 1897, 2 janvier 1896 - 3 mars 1897; 97 r°-120 r°; 23 feuillets